臺灣新北地方法院三重簡易庭小額民事判決
                        　　　　　 110年度重小字第2455號

原　　　告　富邦產物保險股份有限公司

法定代理人　羅建明　
訴訟代理人　鍾富丞　
　　　　　　許晏庭　
被　　　告　林文淵　

訴訟代理人　周正國　

上列當事人間請求侵權行為損害賠償事件，本院於民國110 年10
月25日辯論終結，判決如下：
    主  　　文
一、被告應給付原告新臺幣（下同）13,844元，及自民國110 年
    7 月24日起至清償日止，按年息5 ％計算之利息。
二、原告其餘之訴駁回。
三、訴訟費用1,000元由被告負擔613 元，餘由原告負擔。
四、本判決原告勝訴部分得假執行。
　　事實及理由要領
一、原告主張：緣被告於民國110 年3 月17日騎乘車牌號碼000
    -000號機車，行經新北市○○區○○路○段000 號之5 前時
    ，因起駛不當之過失，而碰撞由原告所承保、由訴外人張宇
    涵所駕駛之車牌號碼0000-00 號車輛（下稱系爭車輛），致
    系爭車輛受損，經維修估價，需22,574元之維修費用（含零
    件9,700 元、工資12,874元），原告並已依約賠付。為此，
    爰依民法第184 條第1 項前段、同條第2 項、第191 條之2
    規定，提起本件訴訟。並聲明：被告應給付原告22,574元及
    自起訴狀繕本送達之翌日起至清償日止，按年息5 ％計算之
    利息等語。
二、被告則以：只願意賠償輪圈部分損失等語資為抗辯，並聲明
　　：請求駁回原告之訴。
三、原告主張上開事實，業據其提出新北市政府警察局道路交通
　　事故當事人登記聯單、行車執照、汽（機）車險理賠申請書
  　、維修估價單、系爭車輛照片、統一發票等件在卷可佐（本
    院卷第15至33頁），核與本院職權向新北市政府警察局蘆洲
    分局調取之系爭事故調查卷宗所附資料相符。足徵系爭車輛
    確有因系爭事故受有右後車門擦傷、右前輪胎及輪圈、右側
    後視鏡破損等損壞，故被告辯稱：只願意賠償輪圈部分等云
    云，洵非有理。原告主張被告應就系爭車輛之損害負責，為
    有理由。
四、按請求賠償物被毀損所減少之價額，雖得以修復費用為估定
　　標準，但以必要者為限（例如修理材料以新品換舊品，應予
  　折舊）。查被告因前開過失肇致本件車禍，並致系爭車輛受
　　有損害等情，已如前述，則被告自應就系爭車輛損害負賠償
  　責任。本件原告支出之修復費用22,574元，其中零件9,700
　　元、工資12,874元。又系爭車輛係99年1 月出廠此有行車執
  　照可參（本院卷第17頁），依行政院所頒固定資產耐用年數
    表及固定資產折舊率之規定，非運輸業用客車、貨車之耐用
    年數為5 年，依定率遞減法每年折舊369/1000，其最後1 年
    之折舊額，加歷年折舊累積額，總和不得超過該資產成本原
    額9/10，是其殘值為1/10，且固定資產提列折舊採用定率遞
    減法則者，以1 年為計算單位，其使用期限未滿1 年者，按
    實際使用之月數相當於全年之比例計算之，不滿1 月者，以
    1 月計。系爭車輛自出廠日99年1 月，迄本件車禍發生時即
    110 年3 月17日，已使用11年3 月，則零件扣除折舊後之價
    值應為資產成本額之1/10，即970 元（計算式如下：9,700
    ×1/10＝970 元），另關於工資、烤漆部分，因無折舊之問
    題，是以系爭車輛之必要修復費用為13,844元（計算式：97
    0 元＋12,874元＝13,844元）。
五、綜上所述，原告依保險代位及侵權行為之法律關係，請求被
    告給付13,844元，及自起訴狀繕本送達被告翌日即110 年7 
    月24日（本院卷第63頁送達證書）起至清償日止，按週年利
    率5 ％計算之利息，為有理由，應予准許。逾此部分請求，
    則屬無據，爰予駁回。
六、本判決主文第一項係依小額訴訟程序所為被告敗訴之判決，
    依民事訴訟法第436 條之20規定，應依職權宣告假執行。
七、訴訟費用負擔之依據：民事訴訟法第79條、第436 條之19第
    1 項規定，確定訴訟費用之負擔如主文第3 項所示。
中    華    民    國   110    年    11    月    8     日
　　　　　　　　　臺灣新北地方法院三重簡易庭
                      法  官  王凱俐
以上為正本係照原本作成。
對於本件判決如有不服，應於收受送達後20日內向本院提出上訴
書狀，上訴於本院合議庭，並按他造當事人之人數附具繕本。當
事人之上訴，非以判決違背法令為理由不得為之，上訴狀應記載
上訴理由，表明下列各款事項：
（一）原判決所違背之法令及其具體內容。
（二）依訴訟資料可認為原判決有違背法令之具體事實。
如未於上訴後20日內補提合法上訴理由書，法院得逕以裁定駁回
上訴。
中    華    民    國   110    年    11    月    8     日
                      書記官  林穎慧